【裁判字號】    90,上訴,3222
【裁判日期】    901231
【裁判案由】    毒品危害防制條例
【裁判全文】
臺灣高等法院刑事判決                            九十年度上訴字第三二二二號
    上 訴 人
    即 被 告  乙○○
右上訴人因毒品危害防制條例案件，不服臺灣板橋地方法院九十年度訴緝字第八二號
，中華民國九十年八月十三日第一審判決（起訴案號：臺灣板橋地方法院檢察署八十
九年度偵字第一一九七八號）提起上訴，本院判決如左：
    主  文
上訴駁回。
    事  實
一、乙○○於民國八十九年六月二十一日，在臺北縣板橋市○○○街三五號億苑大旅
    社三○五室，因要求丙○○、甲○○為其免費紋身，遂萌生轉讓第二級毒品安非
    他命之概括犯意，明知安非他命業經於八十七年五月二十日公布之毒品危害防制
    條例定為第二級毒品，不得轉讓，仍於同日十八時許（起訴書誤載為二十三時許
    ），連續在上址無償提供而轉讓第二級毒品安非他命予丙○○、甲○○非法施用
    多次（其二人所犯施用第二級毒品部分，業經檢察官為不起訴處分）。嗣於八十
    九年六月二十一日二十三時三十分許，在右址為警查獲乙○○、丙○○、甲○○
    等人共處乙室，並扣得乙○○所有供轉讓之第二級毒品安非他命乙包（驗餘淨重
    五‧九六公克）及吸食器乙個。
二、案經臺北縣警察局板橋分局移送臺灣板橋地方法院檢察署檢察官偵查起訴。
    理  由
一、被告乙○○於本院審理時，經合法傳喚，無正當理由雖未到庭，惟據其前於本院
    調查時及原審審理時則矢口否認有何轉讓第二級毒品之犯行，並辯稱：「我沒有
    轉讓。（是不是他們自己拿你的安非他命去吸食？）我不知道，因為當時我出去
    約二、三個小時，回去之後我才知道他們被抓，有可能是他們認為我出去是去報
    警抓他們，所以懷恨在心才說是我轉讓給他們吸食」等語（見本院九十年十月三
    十日調查筆錄）。又稱：丙○○、甲○○本在上址為伊紋身，然未紋身完畢伊因
    臨時有事遂先行離開，離開途中不知丙○○、甲○○在右址施用安非他命，後返
    回前址即遭警查獲，而扣案之安非他命及吸食器僅係自己供施用所用之物云云。
二、惟查：（一）、被告無償轉讓第二級毒品安非他命予丙○○、甲○○施用之事實
    ，業據被告於警訊中供承不諱（見偵查卷宗第十頁反面、第十二頁反面筆錄），
    核與證人丙○○、甲○○分別於警偵訊中證述之情節相符（見偵查卷宗第十四頁
    、第十六頁反面、第十八頁、第十九頁反面、第五二頁反面筆錄）。復有安非他
    命乙包及吸食器乙個扣案可稽，而右揭物品係被告所有供轉讓所用之物，亦據被
    告於警訊中供承屬實（見偵查卷第十頁反面筆錄），再上開安非他命，經原審送
    請內政部警政署刑事警察局鑑定結果，檢出第二級毒品甲基安非他命成分，驗餘
    淨重五‧九六公克，亦有該局八十九年十一月十五日刑鑑字第一七四二二六號鑑
    驗通知書乙紙在卷足憑（附於原審八十九年訴字第一八七六號卷）。（二）、次
    者，證人丙○○、甲○○於八十九年六月二十一日經警查獲所採取之尿液，經檢
    驗結果均呈甲基安非他命陽性反應，有臺北縣政府衛生局八十九年七月二十五日
    北衛檢字第四六四一五號、四六四一六號尿液煙毒檢驗成績書二紙附卷可稽（附
    於原審九十年訴緝字第八二號卷宗），足徵證人丙○○、甲○○斯日確有施用第
    二級毒品安非他命無訛，復足徵其二人上開係由被告無償提供安非他命供其二人
    施用之證述，應與事實相符。（三）、至證人丙○○、甲○○嗣後翻異其供，並
    陳稱：被告未提供安非他命供其二人施用云云（見原審八十九年十一月七日訊問
    筆錄），惟觀諸證人丙○○於原審調查中證稱：有向被告表明收費新台幣（下同
    ）一萬一千元或一萬二千元，但未紋身完畢，故未收款等語（見同日筆錄）核與
    被告供述：紋身係免費，丙○○或甲○○亦未說紋身完畢要收款等語（見原審九
    十年六月二十八日訊問筆錄），其二人就紋身之始，丙○○有否表明紋身費用為
    一萬一千元或一萬二千元之情，供述顯有所歧異，是證人丙○○、甲○○此部分
    之證詞，應係事後迴護被告之詞，委無足採。綜上，被告所辯，顯係事後飾卸之
    詞，不足採信。本件事證明確，被告犯行洵堪認定。
二、按毒品危害防制條例業經總統於八十七年五月二十日公布，於同年月二十二日施
    行，而安非他命經該條例第二條規定，列屬為第二級毒品。核被告轉讓安非他命
    之行為，係犯毒品危害防制條例第八條第二項之轉讓第二級毒品罪。其先後轉讓
    第二級毒品安非他命予丙○○、甲○○之犯行，時間緊接，構成要件相同，顯係
    基於概括犯意反覆為之，為連續犯，應依刑法第五十六條之規定論以一罪並加重
    其刑。公訴人漏未論述連續犯，恐有誤會，應予補正。其非法持有第二級毒品安
    非他命之低度行為，為轉讓之高度行為所吸收，不另論罪。
三、原審因依刑法第十一條前段、第五十六條，毒品危害防制條例第八條第二項、第
    十八條第一項前段、第十九條第一項前段規定，並審酌被告轉讓安非他命之次數
    、轉讓之數量，否認犯行之犯後態度，暨其犯罪之動機、目的、品行、智識程度
    等一切情狀，乙○○連續轉讓第二級毒品，處有期徒刑七月。並就扣案之第二級
    毒品安非他命乙包（驗餘淨重五‧九六公克），係屬毒品，不問屬於犯人與否，
    應依毒品危害防制條例第十八條第一項前段之規定宣告沒收銷燬之。另吸食器乙
    個係被告所有供轉讓第二級毒品所用之物，業據被告於警訊中供陳明確，併依同
    條例第十九條第一項前段之規定宣告沒收之。其認事用法，洵無不當，量刑亦屬
    妥適，被告猶執陳上訴否認犯罪，為無理由，其上訴應予駁回。
四、被告經合法傳喚，無正當之理由，應不待其陳述，逕行判決。
據上論斷，應依刑事訴訟法第三百六十八條、第三百七十一條，判決如主文。
本案經檢察官沈世箴到庭執行職務。
中    華    民    國    九十    年    十二        月      三十一        日
                              臺灣高等法院刑事第二十一庭
                                  審判長法  官  葉  騰  瑞
                                    法  官  黃  國  忠
                                        法  官  江  國  華
右正本證明與原本無異。
如不服本判決應於收受送達後十日內向本院提出上訴書狀，其未敘述上訴之理由者並
得於提起上訴後十日內向本院補提理由書（均須按他造當事人之人數附繕本）。
                                        書記官  吳  碧  玲
中      華      民      國    九十一    年      一      月      二      日
附表本案論罪科刑法條全文
毒品危害防制條例第八條
轉讓第一級毒品者，處一年以上七年以下有期徒刑，得併科新台幣一百萬元以下罰金
。
轉讓第二級毒品者，處六月以上五年以下有期徒刑，得併科新台幣七十萬元以下罰金
。
轉讓第三級毒品者，處三年以下有期徒刑，得併科新台幣三十萬元以下罰金。
前三項之未遂犯罰之。


司法院資訊處製作；財團法人民間司法改革基金會備份。
